臺灣臺北地方法院刑事判決　　　　　　　100年度易字第562號
公　訴　人　臺灣臺北地方法院檢察署檢察官
被　　　告　楊堯森
上列被告因竊佔案件，經檢察官提起公訴（一○○年度偵字第二
六一六號），本院判決如下：
    主  文
楊堯森意圖為自己不法之利益，而竊佔他人之不動產，處拘役伍
拾日，如易科罰金，以新臺幣壹仟元折算壹日。緩刑貳年。
    事  實
一、楊堯森係聯安保全股份有限公司雇用、派駐於臺北市○○區
    ○○路三段二八○號大樓服務之管理員，於民國九十九年九
    月間，明知該大樓地下四樓編號五號之停車位不動產係簡棉
    所有，竟意圖為自己不法所有之利益，在未告知簡棉並取得
    其同意之情形下，擅自將該停車位以每月新臺幣（下同）二
    千元、租期四個月之條件租予不知情之賴友彥，准許賴友彥
    每日將其所有車牌號碼一九三七－ＺＭ號自小客車停放於該
    停車位，以此方式竊佔簡棉所有之該停車位不動產，並將自
    賴友彥處收受之八千元花用殆盡。嗣因簡棉於九十九年十二
    月三十一日二十二時許，發現賴友彥將上開自小客車停放於
    該停車位，發覺有異，始循線查悉上情。
二、案經簡棉訴由臺北市政府警察局文山第一分局報告臺灣臺北
    地方法院檢察署檢察官偵查起訴。
    理  由
一、認定事實所憑之證據：
  (一)證據能力之認定：
    按被告以外之人於審判外之言詞或書面陳述，除法律有規定
    者外，不得作為證據；又被告以外之人於審判外之陳述，雖
    不符同法第一百五十九條之一至第一百五十九條之四之規定
    ，而經當事人於審判程序同意作為證據，法院審酌該言詞陳
    述或書面陳述作成時之情況，認為適當者，亦得為證據。當
    事人、代理人或辯護人於法院調查證據時，知有第一百五十
    九條第一項不得為證據之情形，而未於言詞辯論終結前聲明
    異議者，視為有前項之同意，刑事訴訟法第一百五十九條第
    一項、第一百五十九條之五分別定有明文。查本案下列所引
    用之各項證據方法之證據能力，因公訴人及被告楊堯森於本
    院行準備程序及審判時均未予爭執其證據能力，且迄至言詞
    辯論終結前亦未再聲明異議（本院一○○年三月二十一日審
    判筆錄參照），本院審酌該等言詞或書面陳述作成時之情況
    ，並無不宜作為證據之情事，依刑事訴訟法第一百五十九條
    之五之規定，自得作為證據，合先敘明。
  (二)上開事實一之部分，業據被告楊堯森於本院審理中坦承不諱
    （本院一○○年三月二十一日審判筆錄參照），核與證人即
    告訴人簡棉之證述情節相符（偵卷第五頁、第六頁、第十九
    頁至第二一頁參照），並有建物所有權狀一紙、照片四張等
    件在卷可證（偵卷第九頁至第十二頁參照）。上開補強證據
    已足資擔保被告於本院審理中所為任意性自白具有相當程度
    之真實性，而得確信被告自白之犯罪事實確屬真實，從而依
    上開被告自白及補強證據，足堪認定被告確有上揭事實一所
    載之犯行，本件事證明確，被告之犯行堪以認定。
二、論罪科刑之法律適用：
  (一)核被告楊堯森所為，係犯刑法第三百二十條第二項之竊佔罪
    。
  (二)爰審酌被告因貪圖小利，一時失慮，未經他人同意即佔用他
    人之停車位，行為實有不當，惟斟酌其素行、犯罪動機、目
    的、手段、生活狀況、智識程度、所竊佔不動產之面積及犯
    罪後坦承犯行，並已與告訴人達成和解，足見其頗有悔過之
    意等一切情狀，量處如主文所示之刑，並諭知易科罰金之折
    算標準。
  (三)末查被告楊堯森前因賭博罪，經本院以七十年度易字第四七
    ○八號刑事判決，判處有期徒刑七月，楊堯森不服提起上訴
    ，經臺灣高等法院以七十年度上易字第三五八七號刑事判決
    駁回其上訴確定，於七十二年十月一日執行完畢，惟其於執
    行完畢後，五年以內未曾因故意犯罪而受有期徒刑以上刑之
    宣告，此有臺灣高等法院被告前案紀錄表一份在卷可按，其
    因一時失慮致罹刑章，事後業已坦承犯行，並與告訴人達成
    和解，取得告訴人之原諒，顯見其非無悔意，本院綜核各情
    ，認其經此偵、審程序之教訓後，當知所警惕而無再犯之虞
    ，是上開所宣告之刑，以暫不執行為適當，爰併予宣告緩刑
    二年，以啟自新。
據上論斷，應依刑事訴訟法第二百八十四條之一、第二百九十九
條第一項前段，刑法第三百二十條第二項、第四十一條第一項前
段、第七十四條第一項第二款，刑法施行法第一條之一，判決如
主文。
本案經檢察官鄧定強到庭執行職務。
中    華    民    國   100    年    3     月    28    日
                  刑事第五庭    法  官  張詩芸
以上正本證明與原本無異。
如不服本判決應於收受送達後10日內向本院提出上訴書狀，並應
敘述具體理由；其未敘述上訴理由者，應於上訴期間屆滿後20日
內向本院補提理由書（均須按他造當事人之人數附繕本）「切勿
逕送上級法院」。告訴人或被害人如對於本判決不服者，應具備
理由請求檢察官上訴，其上訴期間之計算係以檢察官收受判決正
本之日期為準。
                                書記官  宋德華
中    華    民    國   100    年    3     月    29    日
附錄本案論罪科刑法條全文
中華民國刑法第三百二十條
（普通竊盜罪、竊佔罪）
意圖為自己或第三人不法之所有，而竊取他人之動產者，為竊盜
罪，處五年以下有期徒刑、拘役或五百元以下罰金。
意圖為自己或第三人不法之利益，而竊佔他人之不動產者，依前
項之規定處斷。
前二項之未遂犯罰之。